臺灣臺南地方法院臺南簡易庭民事判決
111年度南簡字第941號
原      告  元大商業銀行股份有限公司
                      設臺北市○○區○○○路0段00號0至00樓及00號0、0樓、0樓之0、0樓、0樓
法定代理人  翁健    
                      7樓、8樓、9樓及68號2樓、2樓之1、7樓、9樓
訴訟代理人  王儀鳳  
被      告  林佳伶即凃琇薺即凃金色之繼承人

            林佳穎即凃琇薺即凃金色之繼承人

上列當事人間請求清償借款事件，經臺灣嘉義地方法院嘉義簡易
庭民事裁定（111年度嘉簡字第276號）移送前來，經本院於民國
111年8月31日言詞辯論終結，判決如下：
    主  文
一、被告應於繼承被繼承人凃琇薺即凃金色賸餘遺產範圍內連帶
    給付原告新臺幣220,129元，及自民國94年10月13日起至清
    償日止，按週年利率百分之15計算之利息。
二、被告應於繼承被繼承人凃琇薺即凃金色賸餘遺產範圍內連帶
    給付原告新臺幣68,500元，及自民國94年11月16日起至清償
    日止，按週年利率百分之15計算之利息。
三、訴訟費用由被告於繼承被繼承人凃琇薺即凃金色之賸餘遺產
    範圍內連帶負擔。
四、本判決第一項、第二項得假執行。　
    事實及理由
一、被告經合法通知，未於言詞辯論期日到場，核無民事訴訟法
    第386條所列各款情形，爰依原告之聲請，由其一造辯論而
    為判決。
二、按訴狀送達後，原告不得將原訴變更或追加他訴，但請求之
    基礎事實同一者，或不甚礙被告之防禦及訴訟之終結者，不
    在此限，民事訴訟法第255條第1項第2款、第7款定有明文。
    查原告起訴時訴之聲明為：「被告等應於繼承被繼承人凃琇
    薺即凃金色所得遺產範圍內連帶給付原告新臺幣(下同)220,
    129元，及自民國94年10月13日起至清償日止，按年利率百
    分之15計算之利息。2.被告等應於繼承被繼承人凃琇薺即凃
    金色所得遺產範圍內連帶給付原告68,500元，及自94年11月
    16日起至清償日止，按年利率百分之15計算之利息。」嗣於
    訴訟中變更為：「被告等應於繼承被繼承人凃琇薺即凃金色
    賸餘遺產範圍內連帶給付原告220,129元，及自94年10月13
    日起至清償日止，按年利率百分之15計算之利息。2.被告等
    應於繼承被繼承人凃琇薺即凃金色賸餘遺產範圍內連帶給付
    原告68,500元，及自94年11月16日起至清償日止，按年利率
    百分之15計算之利息。」（見111年度嘉簡字第276號卷第59
    頁），經核請求之基礎事實同一，且不甚礙於被告之防禦及
    訴訟之終結，揆諸前揭規定，應予准許。
三、原告起訴主張：
  ㈠被繼承人凃琇薺(原名凃金色)於民國93年12月10日向訴外人
    大眾商業銀行股份有限公司（下稱大眾銀行)申請個人信用
    貸款25萬元，約定自撥貸日起算，以每一個月為一期，按60
    期年金法本息平均攤還，最後一期清償全部本息餘額，利息
    按年息15％固定計付，借款期間如未依約攤還本息時，借款
    人即喪失期限利益，視為全部到期，詎被告未依約定清償借
    款，尚積欠本金220,129元及約定利息，依約債務視為全部
    到期。另被告於92年5月7日向大眾銀行申辦Much現金卡使用
    ，利息按年息18.25％固定計付，於每月20日結算一次，並於
    翌日(21日)併同手續費直接計入未清償之本金餘額，每月應
    償付當月最低應繳金額，如未依約給付即視為全部到期。詎
    被告未依約繳納本息，迄今尚積欠本金68,500元及其利息未
    清償，已喪失期限利益，全部債務視為到期，迭經催討均置
    之不理。又大眾銀行已與原告合併，原告為存續銀行。原告
    屢次向被告催討，未獲被告清償。
　㈡凃琇薺已於100年12月間死亡，其繼承人已聲明限定繼承，原
    告未於凃琇薺之繼承人陳報遺產清冊後陳報債權，被告即凃
    琇薺之繼承人仍應於賸餘遺產範圍內連帶負清償之責等語。
  ㈢並聲明：
  1.被告等應於繼承被繼承人凃琇薺即凃金色賸餘遺產範圍內連
    帶給付原告220,129元，及自94年10月13日起至清償日止，
    按年利率百分之15計算之利息。
  2.被告等應於繼承被繼承人凃琇薺即凃金色賸餘遺產範圍內連
    帶給付原告68,500元，及自94年11月16日起至清償日止，按
    年利率百分之15計算之利息。
  3.訴訟費用由被告負擔。
四、被告未於言詞辯論期日到庭，惟其等於臺灣嘉義地方法院11
    1年度司促字第2302號支付命令提出異議狀，抗辯稱該項債
    務尚有爭執，而對該支付命令提出異議等語。
五、得心證之理由
　㈠原告主張前開事實，業據其提出與所述相符之大眾銀行個人
    信用貸款申請書(攤還型)暨約定事項、大眾銀行Much現金卡
    申請書暨約定書、新歷史資料查詢系統(大眾舊系統存摺交
    易明細查詢)、客戶往來交易明細表、金融監督管理委員會
    函為證【見臺灣嘉義地方法院111年度司促字第2302號卷第9
    -16頁(下稱司促卷)；本院卷第45-57頁】。被告雖曾就臺灣
    嘉義地方法院核發支付命令聲明異議，惟僅泛稱債務尚有爭
    執，並未具體指出抗辯之法律理由，空言辯詞，自不足採。
    是本院綜合上開事證，堪信原告之主張為真實。
　㈡按繼承人於知悉其得繼承之時起3個月內開具遺產清冊陳報法
    院。繼承人依前2條規定陳報法院時，法院應依公示催告程
    序公告，命被繼承人之債權人於一定期限內報明其債權。前
    項一定期限，不得在3個月以下。被繼承人之債權人，不於
    民法第1157條所定之一定期限內報明其債權，而又為繼承人
    所不知者，僅得就賸餘遺產，行使其權利，民法第1156條第
    1項、第1157條、第1162條分別定有明文。查被告林佳伶、
    林佳穎於凃琇薺死亡後，確已開具遺產清冊陳報法院，經臺
    灣嘉義地方法院以101年度繼字第185號民事裁定為公示催告
    ，且命債權人應於該公示催告最後登載新聞紙之翌日起6個
    月內向繼承人報明其債權等情，此有臺灣嘉義地方法院101
    年度繼字第185號裁定可參（見司促卷第17頁）。本件原告
    自承未於限定繼承公示催告程序所公告之一定期間內，報明
    其債權（見臺灣嘉義地方法院嘉義簡易庭111年度嘉簡字第2
    76號卷第59頁），且未能證明其債權為被告林佳伶、林佳穎
    所明知，揆諸前揭說明，原告自僅得就凃琇薺賸餘遺產範圍
    內行使其權利。
六、綜上所述，原告基於消費借貸及繼承之法律關係，請求被告
    林佳伶、林佳穎應於繼承被繼承人凃琇薺之賸餘遺產範圍內
    ，連帶給付如主文第1、2項所示之金額及利息，洵屬有據，
    應予准許。　
七、本判決係就民事訴訟法第427 條第1 項所定適用簡易程序所
    為被告敗訴之判決，依同法第389 條第1 項第3 款之規定，
    應依職權宣告假執行。
八、訴訟費用負擔之依據：民事訴訟法第78條、第85條第2項。
中　　華　　民　　國　　111 　年　　9 　　月　　14　　日
  　　　　　　　　臺灣臺南地方法院臺南簡易庭　　　　　
                     法  官   田幸艷
以上正本證明與原本無異。　　　　　　　　　　 
如不服本判決，應於送達後廿日內，向本院提出上訴狀並表明上
訴理由，如於本判決宣示後送達前提起上訴者，應於判決送達後
廿日內補提上訴理由書（須附繕本）。
中　　華　　民　　國　　111 　年　　9 　　月　　14　　日
                      書記官   林幸萱